【裁判字號】    98,消債清,101
【裁判日期】    981203
【裁判案由】    清算事件
【裁判全文】
臺灣臺北地方法院民事裁定           98年度消債清字第101號
聲  請  人
即  債務人  甲○○
代  理  人  陳傳中律師
相  對  人
即  債權人  華南商業銀行股份有限公司
法定代理人  王濬智
代  理  人  郭鳳珠
相  對  人
即  債權人  國泰世華商業銀行股份有限公司
法定代理人  汪國華
代  理  人  李欣潔
相  對  人
即  債權人  臺灣新光商業銀行股份有限公司
法定代理人  李增昌
代  理  人  林欣醇
送達代收人  林欣醇
相  對  人
即  債權人  香港商香港上海豐銀行股份有限公司
法定代理人  韋力行
送達代收人  駱葳
相  對  人
即  債權人  遠東國際商業銀行股份有限公司
法定代理人  洪信德
代  理  人  楊景鈞
送達代收人  楊景鈞
相  對  人
即  債權人  元大商業銀行股份有限公司
法定代理人  顏慶章
代  理  人  洪嘉穗
送達代收人  洪嘉穗
送達代收人  洪嘉穗
相  對  人
即  債權人  玉山商業銀行股份有限公司
法定代理人  黃永仁
代  理  人  林玉惠
相  對  人
即  債權人  萬泰商業銀行股份有限公司
法定代理人  韓傑輔
代  理  人  王智仁
送達代收人  王智仁
相  對  人
即  債權人  台新國際商業銀行股份有限公司
法定代理人  蔡孟
送達代收人  廖克修
相  對  人
即  債權人  日盛國際商業銀行股份有限公司
法定代理人  陳棠
送達代收人  陳鈺雯
上列當事人聲請消費者債務清理事件，本院裁定如下：
    主  文
債務人甲○○自中華民國九十八年十二月七日中午十二時起開始
清算程序，並同時終止清算程序。
    理  由
一、按更生方案未依消費者債務清理條例第59條、第60條規定可
    決時，除有該條例第64條規定之情形外，法院應以裁定開始
    清算程序，消費者債務清理條例第61條定有明文。又法院開
    始清算程序之裁定，應載明其年、月、日、時，並即時發生
    效力，另債務人之財產不敷清償清算程序之費用時，法院應
    裁定開始清算程序，並同時終止清算程序，復為同條例第83
    條第1項、第85條第1項所明定。
二、本件債務人聲請更生，業經本院裁定開始更生程序在案，債
    務人於本院進行更生程序期間，自陳任職吉利堡早餐店，每
    月收入新台幣（下同）9,000元，並提出該店負責人曾令儀
    出具之書面證明，應堪信為真實。債務人復提出更生方案，
    主張其每月必須與配偶林天德分擔家庭生活費用1/10，故每
    月餘5,500元可供清償，並由林天德擔任更生方案之保證人
    ，惟債務人所提之更生方案，始終未能依消費者債務清理條
    例第60條規定獲得債權人會議之可決。
三、經查，本件債務人與林天德共同扶養三名子女，有戶籍謄本
    在卷可稽，債務人於民國98年10月10日陳報狀主張全家每月
    支出之必要費用金額為41,807元，與林天德協商由債務人負
    擔1/10。參酌行政院主計處之統計報告，98年度台北市每人
    每月最低基本生活費用為14,558元，五人則為72,790元，債
    務人所陳全家生活費用並未超過上開金額，應無明顯浪費情
    事。惟查，林天德於96年及97年間每月平均收入有55,000餘
    元，然98年平均每月薪資僅餘3萬餘元，且林天德亦積欠金
    融機構相當債務，並已與金融機構完成一致性協商，每月約
    需清償9,203元，有林天德96年及97年國稅局所得資料清單
    、98年薪資轉帳存摺影本、林天德個別協商一致性方案協議
    影本及陳報狀在卷可稽，則林天德每月收入扣除每月個別一
    致性方案還款金額9,203元後，僅剩2萬餘元，尚不足支付其
    全家生活費用1至2萬元，債務人縱將其每月全部收入9,000
    元用以支付家庭生活費用，亦顯不足，是其所提之更生方案
    ，主張僅需負擔每月家庭生活費用1/10，每月可清償5,500
    元，顯無履行可能。末查，債務人於財產及收入狀況說明書
    記載並無財產，並提出台北市國稅局財產資料歸屬清單為證
    ，足認債務人之財產不敷清償債務清算程序之費用，則依首
    開規定，本件債務人所提之更生方案，既因顯無履行可能而
    無從認定，依法即應開始清算程序，並同時終止清算程序，
    爰裁定如主文。
中    華    民    國    98    年    12    月    3     日
              民事第八庭    法      官  莊訓城
上為正本係照原本作成
開始清算程序之裁定不得抗告，如不服同時終止清算程序之裁定
，應於裁定送達後10日內，以書狀向本院提出抗告，並繳納抗告
費新臺幣1千元。
中    華    民    國    98    年    12    月    4     日
                            書  記  官  陳竽

司法院資訊處製作；財團法人民間司法改革基金會備份。
